臺灣臺南地方法院交通事件裁定        100年度交聲字第494號
原處分機關  交通部公路總局嘉義區監理所臺南監理站
異議人即
受處分人    黃林喜
上列異議人即受處分人因違反道路交通管理處罰條例案件，對於
交通部公路總局嘉義區監理所臺南監理站民國100年5月31日所為
之裁決處分（處分案號：嘉監南字第裁74-S00000000號）聲明異
議，本院裁定如下：
    主    文
異議駁回。
    理    由
一、原處分意旨略以：異議人即受處分人黃林喜（下稱異議人）
    於民國98年11月21日22時38分許，無駕駛執照駕駛車牌號碼
    2787-NP號自用一般小客車，行經臺南市○○路與健康二街
    交岔路口時，經臺南市警察局第四分局警員攔查，並對其實
    施酒精濃度測試，測得其呼氣中所含酒精濃度為每公升0.69
    毫克，因超過規定標準遂予以製單舉發，嗣經交通部公路總
    局嘉義區監理所臺南監理站（下稱原處分機關）以其違規事
    證明確，依道路交通管理處罰條例第35條第1項第1款、第67
    條第6項、第24條第1項第2款（原處分漏載第67條第6項、第
    24條第1項第2款）及違反道路交通管理事件統一裁罰基準表
    之規定，裁處異議人罰鍰新臺幣（下同）49,500元，1年內
    不得考領駕駛執照，並應參加道路交通安全講習等語。
二、異議意旨略以：異議人因公共危險案件，經檢察官諭知緩起
    訴，並支付60,000元給公益團體，已於99年3月份支付完畢
    ，依一事不二罰原則，為此聲明異議，請求撤銷原處分等語
    。
三、按受處分人，不服道路交通管理處罰條例第8條主管機關所
    為之處罰，得於接到裁決書之翌日起20日內，向管轄地方法
    院聲明異議；又依上開規定聲明異議之期間，自裁決送達之
    翌日起算，並得依法扣除在途期間；另交通法庭認聲明異議
    不合法律上之程式或其異議權已經喪失者，應以裁定駁回之
    ，道路交通管理處罰條例第87條第1項、道路交通事件處理
    辦法第11條、第17條前段分別定有明文。
四、經查：異議人就原處分機關100年5月31日所為之裁決處分（
    處分案號：嘉監南字第裁74-S00000000號）聲明異議，惟上
    開裁決書已按異議人之住所地「臺南市安平區○○○街206
    巷25號」掛號郵寄，並於100年6月2日由異議人本人親收，
    此有異議人之臺灣地區多次入出境證影本及原處分機關送達
    證書各1紙在卷可稽，依前揭說明，其送達程序自無違誤。
    又道路交通事件處理辦法第11條（原道路交通案件處理辦法
    第12條）規定交通案件聲明異議之在途期間，居住於臺灣地
    區者，當事人居住於處罰機關所在之鄉、鎮、市（包括縣轄
    市、省轄市及院轄市），不扣除在途期間，法院訴訟當事人
    在途期間標準第4條第1項第1款亦有明文，而異議人之住所
    地係在臺南市，與處罰機關所在之臺南市，係同一院轄市，
    因此無庸扣除在途期間。是自異議人於100年6月2日合法受
    本件裁決書送達之翌日即100年6月3日起算，異議期間已於
    100年6月22日屆滿。然異議人遲至100年6月24日始具狀提出
    聲明異議，有聲明異議狀上所蓋之本院收狀章戳附卷可憑，
    是本件異議人異議顯已逾越法定聲明異議不變期間，其聲明
    異議自不合法律上程式，且無從補正，核諸前揭說明，自應
    將異議人之異議駁回。
五、至異議人主張本件有一事不二罰原則之適用等語；經本院依
    職權函詢原處分機關有關本件裁決書之執行情形，經原處分
    機關於100年7月26日以嘉監南字第1000018733號函復稱：異
    議人已於100年7月7日攜帶緩起訴之相關資料（含收據）到
    案，原處分機關依交通部100年3月28日交路字第1000026187
    號函予以不罰，並自100年5月31日起一年內不得考領駕駛執
    照，且排定於同年7月27日參加道路交通安全講習等情，有
    上開函文在卷可稽，是就罰鍰部分，原處分機關已予以不罰
    ，併此敘明。
六、據上論斷，應依道路交通管理處罰條例第87條第2項、道路
    交通案件處理辦法第18條，裁定如主文。
中    華    民    國   100    年    8     月    31    日
                      交通法庭  法  官  林福來
以上正本證明與原本無異。
如不服本裁定，應於收受送達後5日內向本院提出抗告狀。（應
附繕本）
                                書記官  李淑惠
中    華    民    國   100    年    9     月    2     日